harjoitustyo.lexc
! Tässä harjoitustyössä käyn läpi ranskan kielen adjektiivien taivutusta
! (adjektiivit taipuvat maskuliinissa ja feminiinissä sekä niiden
! monikkomuodoissa). Näissä taivutuksissa on joitakin erikoistapauksia, jotka
! käsitellään tämän leksikon ja skriptitiedoston avulla.


! tässä luon symbolit, joiden avulla tiedetään, mitä muotoja/merkkijonoja
! lisätään sanoihin
Multichar_Symbols
	+Mask +Fem +MaskMon +FemMon

LEXICON Root
	Sana ;

! leksikon sanat, jotka menevät kukin omaan taivutusluokkaansa
LEXICON Sana
	grand:grand	Taivutus ;
	petit:petit	Taivutus ;
	beau:beau	Taivutus_au ;
	relatif:relatif	Taivutus_f ;
	jeune:jeune	Taivutus ;

! Lisätietoa taivutuksista:
! - grand ja petit taipuvat normaalisti
! - beausta tulee belle feminiinin yksikössä
! - jos sana päättyy au:hon yksikön maskuliinissa, tulee monikossa x eikä s
! - jos sana päättyy f, tulee tilalle v feminiinin yksikössä ja monikossa
! - jos sana päättyy yksikössä e:hen, feminiini ja maskuliini ovat samanmuotoiset,
! eikä monikossa tehdä eroja sukujen välillä

! tässä yleinen taivutuskaava, jota normaalisti taipuvat adjektiivit käyttävät
LEXICON Taivutus
	# ;
	+Mask:0		# ;
	+Fem:e		# ;
	+MaskMon:s	# ;
	+FemMom:es	# ;

! tämä on taivutuskaava au-päätteisille
LEXICON Taivutus_au
	# ;
	+Mask:0		# ;
	+Fem:e		# ;
	+MaskMon:x	# ;
	+FemMon:es	# ;

! taivutuskaava f-päätteisille
LEXICON Taivutus_f
	# ;
	+Mask:0		# ;
	+Fem:ve		# ;
	+MaskMon:s	# ;
	+FemMon:ves	# ;

! loput virheelliset muodot on hoidettu skriptitiedostossa
